臺灣板橋地方法院刑事判決　　　　　　　95年度訴字第3821號
公　訴　人　臺灣板橋地方法院檢察署檢察官
被　　　告　甲○○
選任辯護人　陳松鈴律師
上列被告因槍砲彈藥刀械管制條例案件，經檢察官提起公訴（95
年度偵字第17788號），本院判決如下：
    主  文
甲○○未經許可，持有可發射子彈具有殺傷力之改造手槍，處有
期徒刑肆年陸月，併科罰金新臺幣壹拾萬元，罰金如易服勞役以
新臺幣壹仟元折算壹日。扣案之改造手槍壹枝（槍枝管制編號00
00000000號，含彈匣壹個）沒收之。
    事  實
一、甲○○明知可發射子彈具有殺傷力之改造手槍，未經許可不
    得持有，竟於民國95年6 月中旬某日，在臺北縣樹林市通往
    海明山寺之山路附近，以新臺幣（下同）20,000元之價格，
    向綽號「阿清」之真實姓名年籍不詳成年男子購得具有殺傷
    力之仿FN廠1910型半自動手槍製造之槍枝，換裝土造金屬槍
    管而成之改造手槍1 支（槍枝管制編號0000000000號，含彈
    匣1 個），而未經許可持有之。嗣於95年7 月21日下午2 時
    30 分 許，在臺北縣土城市○○街7 號住處前，正欲駕駛其
    向丙○○借得之丙○○所有車牌號碼2033-JT 號自小客車時
    ，為警所查獲，並扣得放置在該車上之前開具有殺傷力之改
    造手槍1 支、不具殺傷力之土造子彈2 顆（子彈部分，業據
    檢察官不另為不起訴處分）及第二級毒品安非他命（毒品部
    分，另行偵辦）。
二、案經桃園縣政府警察局桃園分局報請臺灣板橋地方法院檢察
    署檢察官偵查起訴。
    理  由
壹、證據能力有無之判斷：
一、按被告之自白，非出於強暴、脅迫、利誘、詐欺、疲勞訊問
    、違法羈押或其他不當方法，且與事實相符者，得為證據，
    刑事訴訟法第156 條第1 項定有明文。被告抗辯伊為警查獲
    時有遭到員警毆打，因此感到害怕，才會在警詢及偵查中均
    自白云云。經查：被告於上開時地為警查獲時並未遭警毆打
    一節，已據證人即查獲被告之員警陳紀淵於本院準備程序時
    到庭證述：「（問：你在製作筆錄之時或之前，是否對於被
    告施以強暴脅迫，要被告承認扣案槍枝為其所有？）沒有」
    、「（問：警詢筆錄是否有全程錄音錄影？）有全程錄音，
    沒有錄影」、「（問：當時查獲槍彈的是誰？）是我與黃志
    誠」、「（問：被告在上次準備庭中，表示是在車上查到，
    一下車就被警察打，是否屬實？）沒有人打他」、「（問：
    當時黃志誠有無打被告？）沒有」、「（問：被告說黃志誠
    有打他，到底有沒有？）我都跟黃在一起，沒有看到黃打被
    告，而且也沒有打他的必要」、「（問：作筆錄的時候，是
    不是先前詢問的案件也是槍枝的案件，所以你們就要被告照
    著先前的筆錄回答？）不是。我們都是依照我們的詢問來製
    作筆錄」等語甚明（見本院內第61頁至第62頁），再參以被
    告於偵查中亦坦承有購買上開槍枝，始終未提及於上開時地
    為警查獲時有遭警毆打情事（見偵查卷第32頁），況被告於
    本院準備程序中辯稱伊為警查獲時，上開自小客車車主丙○○亦坐在該車上云云（見本院卷第23頁），苟證人丙○○當
    時在該自小客車上，自應知悉被告遭警毆打情事，惟證人丙○○於本院準備程序及審理時分別證稱：「（問：你怎麼知
    道被告有被警察刑求？）我不知道」、「（問：被告在前次
    準備程序筆錄中表示，被查獲當時你是坐在駕駛座上，有何
    意見？）我當時沒有在車上」；「（問：你是否有看到或聽
    到被告在被警察搜索時，被警察毆打被告的胸部？）沒有」
    等語在卷（見本院卷第64頁、第89頁）；另被告為警查獲後
    ，有拒絕夜間訊問，直到翌日才接受警詢，並非立即詢問一
    節，亦有警詢筆錄2 件附卷可稽，如被告當時有因員警毆打
    而畏懼之意，自不可能敢拒絕夜間訊問，可徵被告前開抗辯
    ，尚無可採。綜上所述，顯無從認定員警有何毆打情事，應
    認被告於警詢中之自白係出於自由意志所為，而有證據能力
    。
二、被告之辯護人雖為被告辯稱：本件搜索並非員警當場提示搜
    索票，而是回到警局後才給被告補簽的，係屬非法搜索云云
    。按所謂「自願性」同意，係指同意須出於同意人之自願，
    非出於明示、暗示之強暴、脅迫。法院應審查同意之人是否
    具同意權限，有無將同意意旨記載於筆錄由受搜索人簽名或
    出具書面表明同意之旨，並應綜合一切情狀包括徵求同意之
    地點、徵求同意之方式是否自然而非具威脅性、同意者主觀
    意識之強弱、教育程度、智商、自主之意志是否已為執行搜
    索之人所屈服等加以審酌（最高法院94年度臺上第1361號判
    決參照）。本件員警根據線報，知悉被告涉嫌非法持有槍枝
    ，乃於上開查獲時地盤查正要開車離開的被告，被告車子一
    打開即可看到放在副駕駛座腳踏板上的毒品安非他命、手槍
    ，於是當場讓被告簽自願搜索同意書，並非事後簽寫等情，
    已據證人陳紀淵於本院準備程序中具結證述明確（見本院卷
    第61頁）；況被告並未否認上開自願搜索同意書係其親簽，
    如被告於查獲當場並未同意搜索，其於事後自亦得拒絕於搜
    索同意書上簽名，故本件搜索應係出於被告之同意自明。本
    件搜索既係出於被告自願、任意性之同意，則本件搜索扣得
    之上開改造手槍1 枝自得作為證據。
貳、實體方面：
一、上開事實，業據被告甲○○於警詢、偵查及本院審理中自白
    不諱（見偵查卷第8 頁至第9 頁、第32頁；本院卷第149 頁
    ）；且有上開改造手槍及土造子彈扣案可資佐證，而該槍、
    彈經送內政部警政署刑事警察局鑑驗結果，認：「送鑑改造
    手槍壹枝（槍枝管制編號0000000000號），認係仿FN廠1910
    型半自動手槍製造之槍枝，換裝土造金屬槍管而成之改造手
    槍，機械性能良好，可擊發適用子彈，認具殺傷力」等語，
    有該局95年8 月24日刑鑑字第0950120706號槍彈鑑定書1 件
    附卷可稽（見偵查卷第37頁）；足認被告自白與事實相符，
    堪予採信。是本件事證已明，被告犯行洵堪認定。至證人乙○○雖曾提出自白書1 件表示上開槍枝係伊放置云云，且證
    人丙○○亦於本院準備程序及審理時分別證稱證人乙○○有
    在被告借車前向伊借車等語在卷（見本院卷第64頁、第89頁
    ），惟證人乙○○提出上開自白書後，到入監服刑前，經合
    法傳喚卻始終未到庭，有本院送達證書附卷可稽，已非無疑
    。又證人丙○○既有將上開車子借給證人乙○○及被告，則
    被告於上開時地為警在車上查獲槍枝，苟該槍枝非被告所有
    ，衡諸常情，被告要無在警詢及偵查自白之必要，且勢必於
    還車時詢問證人丙○○該為警查扣之槍枝為何人所有，然被
    告於警詢及偵查中均自白上開槍枝係伊所持有一節，已如前
    述，而依證人丙○○於本院審理時所述：「被告有跟我說他
    被查獲的事情，但是在被查獲的當日凌晨或當夜，我忘記了
    。因為我跟被告要車，被告說他被警察抓去，被告說他有出
    事，被告後來隔不到一天有把車子還給我」、「（問：被告
    說他出事，被告有無跟你說是因為你車上被查到一把槍？）
    被告沒有說的很詳細，也沒有講是因為槍砲的案子」、「（
    問：被告有無問你說車上的那把槍是誰放在車上？）我不知
    道車上有槍，被告也沒有問我車上那把槍是誰的」、「乙○○來跟我拿鑰匙，我叫他自己去開車，我就去上班了，因為
    被告先前也有跟我說要借車，所以乙○○跟我借車時，我有
    跟乙○○講，被告也要借車，我就跟乙○○講他使用完畢之
    後，就把車子交給被告」、「（問：被告把車子還給你的時
    候，有無跟你抱怨因為車子上面有一把槍，害他被警察查獲
    ？）無。被告只有說車上有槍，他被警察查獲」等語（見本
    院卷第90頁至第91頁），足知被告將上開自小客車交還證人
    丙○○時，並未詢問證人丙○○該槍枝係何人所有，也未跟
    證人丙○○表示過該車上有查獲乙○○所留下的槍枝，顯違
    常理殊甚；況證人乙○○嗣因案入監執行，經本院於審理程
    序提解到庭後，被告表示認罪，並捨棄詰問證人乙○○，亦
    據本院96年11月28日審判筆錄記載甚明，有該筆錄附卷可稽
    （見本院卷第147 頁、第149 頁），益徵證人乙○○上開自
    白不足採信，爰附此敘明。
二、按未經許可持有槍、彈，其持有之繼續，為行為之繼續，亦
    即一經持有槍、彈，罪已成立，但其完結須繼續至持有行為
    終了時為止；持有行為繼續中，法律縱有變更，但其行為既
    繼續實施至新法施行以後，自無行為後法律變更而須比較新
    舊法之可言（最高法院著有88年台上字第7012號、90年台上
    字第4773號、91年台上字第6775號判決均同此見解）。查被
    告行為繼續中，刑法關於易服勞役、累犯、併科沒收等雖曾
    於95年7 月1 日起修正施行，惟因被告行為繼續至新法施行
    以後，依照前開說明，並無新舊法比較適用之問題，先予敘
    明。核被告所為，係犯槍砲彈藥刀械管制條例第8 條第4 項
    之未經許可持有可發射子彈具有殺傷力之改造手槍罪。審酌
    被告未經許可持有改造手槍，行為嚴重威脅社會安全，又於
    本院審理期間，反覆狡辯，冀圖使證人乙○○為其頂罪，有
    上開證人乙○○所出具之自白書可參，延宕本件訴訟，惟念
    其於本院最後一次審理時及時悔悟坦認犯行，態度非差，且
    未持前開槍、彈犯罪等一切情狀，量處如主文所示之刑，並
    就罰金部分諭知易服勞役之折算標準。扣案具殺傷力之仿FN
    廠1910型半自動手槍製造之槍枝，換裝土造金屬槍管而成之
    改造手槍1 支（槍枝管制編號0000000000號，含彈匣1 個）
    ，係槍砲彈藥刀械管制條例第4 條第1 項第1 款所定之槍，
    屬違禁物，不問屬於犯人與否，依刑法第38條第1 項第1 款
    規定，宣告沒收。
據上論斷，應依刑事訴訟法第299 條第1 項前段，槍砲彈藥刀械
管制條例第8 條第4 項，刑法第11條前段、第42條第2 項、第38
條第1 項第1 款，判決如主文。
本案經檢察官顏世翠到庭執行職務。
中　　華　　民　　國　　96　　年　　12　　月　　20　　日
                  刑事第十三庭    審判長法　官  李麗珠
                                        法  官  許映鈞
                                        法  官  俞秀美
上列正本證明與原本無異。
如不服本判決，應於送達後十日內敘明上訴理由，向本院提出上
訴狀
                                        書記官  林政良
中　　華　　民　　國　　96　　年　　12　　月　　20　　日
附錄本案論罪科刑法條全文：
槍砲彈藥刀械管制條例第8 條：
未經許可，製造、販賣或運輸鋼筆槍、瓦斯槍、麻醉槍、獵槍、
空氣槍或第四條第一項第一款所定其他可發射金屬或子彈具有殺
傷力之各式槍砲者，處無期徒刑或五年以上有期徒刑，併科新臺
幣一千萬元以下罰金。
未經許可，轉讓、出租或出借前項所列槍枝者，處五年以上有期
徒刑，併科新臺幣一千萬元以下罰金。
意圖供自己或他人犯罪之用，而犯前二項之罪者，處無期徒刑或
七年以上有期徒刑，併科新臺幣一千萬元以下罰金。
未經許可，持有、寄藏或意圖販賣而陳列第一項所列槍枝者，處
三年以上十年以下有期徒刑，併科新臺幣七百萬元以下罰金。
第一項至第三項之未遂犯罰之。
